【裁判字號】    98,易,3450
【裁判日期】    990129
【裁判案由】    竊盜
【裁判全文】
臺灣板橋地方法院刑事判決              98年度易字第3450號
聲  請  人  臺灣板橋地方法院檢察署檢察官
被      告  丙○○
上列被告因竊盜案件，經檢察官聲請以簡易判決處刑（98年度偵
字第28604 號），本院認不宜，改依通常程序審理，被告於準備
程序進行中就被訴事實為有罪之陳述，經告知簡式審判程序之旨
，並聽取當事人之意見後，本院裁定由受命法官獨任進行簡式審
判程序，判決如下：
    主  文
丙○○犯攜帶兇器竊盜罪，共貳罪，均累犯，各處有期徒刑柒月
，扣案扳手壹支、螺絲起子壹把均沒收。應執行有期徒刑壹年。
緩刑貳年。扣案扳手壹支、螺絲起子壹把均沒收。
    事  實
一、丙○○前於民國93年間因竊盜案件，經本院93年度訴字第23
    9 號判處有期徒刑6 月確定，甫於93年6 月16日易科罰金執
    行完畢，詎仍不知悔悟，竟分別基於為自己不法之所有之竊
    盜犯意，而為下列行為: (1)於民國98年5 月27日下午4 時30
    分許，在臺北縣板橋市○○路○ 段四汴頭抽水站附近，持客
    觀上可對人之生命、身體、安全構成威脅而足供為兇器使用
    之扳手、螺絲起子各1 把，竊取甲○○所有車牌號碼ＵＥ
    -5299 號車牌1 面。(2)於98年5 月間某時許，在臺北縣板橋
    市○○路○ 段四汴頭抽水站附近，持上揭扳手、螺絲起子各
    1 把竊取乙○○所有車牌號碼ＬＮ-5736 號車牌1 面，得手
    後將之懸掛於其自小貨車上。嗣於98年9 月22日下午3 時15
    分許，在國道三號南下24.5公里處為警查獲始悉上情。
二、案經內政部警政署國道公路察局移送臺灣板橋地方法院檢察
    署檢察官偵查後聲請簡易判決處刑，本院認不宜，改依通常
    程序審理。
    理   由
一、按本件被告丙○○所犯並非死刑、無期徒刑、最輕本刑為3
    年以上有徒刑之罪或高等法院管轄第一審案件，而其於準備
    程序進行中，被告先就被訴事實為有罪之陳述，經法官告知
    簡式審判程序之旨，並聽取公訴人及被告之意見後，本院認
    適宜改依簡式審判程序進行，爰裁定進行簡式審判程序，合
    先敘明。
二、上揭犯罪事實業據被告於本院審理時坦承不諱，核與證人即
    被害人乙○○、甲○○證述情節相符，復有贓物認領保管單
     、 國道公路警察局車輛尋獲電腦輸入單各2 份、內政部警
    政署國道公路警察局第九警察隊扣押物品目錄表1 份、照片
    2 張附卷可稽，足認被告自白與事實相符。本案事證明確，
    被告犯行堪予認定，自應依法論科。
三、按刑法第321 條第1 項第3 款之攜帶兇器竊盜罪，係以行為
    人攜帶兇器竊盜為其加重條件，此所謂兇器，其種類並無限
    制，凡客觀上足對人之生命、身體、安全構成威脅，具有危
    險性之兇器均屬之，且祇須行竊時攜帶此種具有危險性之兇
    器為已足，並不以攜帶之初有行兇之意圖為必要，最高法院
    著有79年台上字第5253號判例可資參照。查扣案之扳手1 支
    、螺絲起子1 把，既足以用以拆卸金屬材質之車牌，顯見此
    扳手、螺絲起子質地堅硬，而便於施力，堪認客觀上足以危
    害人之身體、生命安全，而屬兇器無訛。是核被告丙○○上
    開事實欄一(1)(2)所為，均係犯刑法第321 條第1 項第3 款攜
    帶兇器竊盜罪。其所犯上開二罪，犯意各別，行為互殊，應
    予分論併罰。又被告有事實欄所載之罪刑宣告及執行紀錄，
    於93年6 月16日易科罰金執行完畢，有臺灣高等法院被告前
    案紀錄表1 份在卷可稽，其於有期徒刑執行完畢後，5 年內
    故意再犯本件有期徒刑以上之罪，均為累犯，均應依刑法第
    47條第1 項之規定，加重其刑。爰審酌被告不思自食其力，
    竟任意竊取他人財物，造成他人財物損失，行為實有非當，
    且曾有前述之前科紀錄，素行不良，竟不思悔改，再犯本件
    之罪，惟念其坦承犯行，態度尚可，又其所竊取之上開財物
    價值均非鉅，為警查獲後贓物已歸還被害人，有前開贓物認
    領保管單2 紙在卷可稽，被害人所生之損害業已減輕等一切
    情狀，分別量處如主文所示之刑，並定其應執行之刑。
四、末按受二年以下有期徒刑、拘役或罰金之宣告，而有下列情
    形之一，認以暫不執行為適當者，得宣告2 年以上5 年以下
    之緩刑，其期間自裁判確定之日起算：1 、未曾因故意犯罪
    受有期徒刑以上刑之宣告者。2 、前因故意犯罪受有期徒刑
    以上刑之宣告，執行完畢或赦免後，五年以內未曾因故意犯
    罪受有期徒刑以上刑之宣告者，刑法第74條第1 項定有明文
    。查被告丙○○雖於93年間因侵占案件曾受有期徒刑之宣告
    ，然於刑之執行完畢後5 年內未曾受有期徒刑之宣告，有臺
    灣高等法院被告前案紀錄表可稽，茲念其僅因一時失慮以致
    誤罹刑章，事後更已坦承犯行，並於本院調解程序中賠償被
    害人乙○○、甲○○之損失，顯已知所悔悟，諒以經此起訴
    、審判程序，理當知所警惕，信無再犯之虞，遂認前開所宣
    告之刑以暫不執行為適當，併依刑法第74條第1 項第2 款規
    諭知緩刑2 年，以啟自新。至扣案扳手1 支、螺絲起子1 把
    ，係被告所有，供其為本件竊盜犯行所用之物，業據被告於
    本院審理時供明在卷，爰併予宣告沒收，附此敘明。
據上論斷，應依刑事訴訟法第452 條、第299 條第1 項前段、第
273 條之1 第1 項，刑法第321 條第1 項第3 款、第47條第1 項
、第51條第5 款、第74條第1 項第2 款、第38條第1 項第2 款，
刑法施行法第1 條之1 ，判決如主文。
本案經檢察官李蕙如到庭執行職務。
中    華    民    國    99    年     1   月    29    日
                  刑事第二十三庭   法  官  黃繼瑜
以上正本證明與原本無異。
如不服本判決應於收受本判決後10日內向本院提出上訴書狀，並
應敘述具體理由，如未敘述上訴理由者，應於上訴期間屆滿後20
日內補提理由書狀於本院（均須按他造當事人之人數附繕本）「
切勿逕送上級法院」。
                                   書記官  藍淑芬
中    華    民    國    99    年    2    月    2     日
附錄本案論罪科刑法條：
刑法第321 條：
犯竊盜罪而有左列情形之一者，處6 月以上、5 年以下有期徒刑
：
一  於夜間侵入住宅或有人居住之建築物、船艦或隱匿其內而犯
    之者。
二  毀越門扇、牆垣或其他安全設備而犯之者。
三  攜帶兇器而犯之者。
四  結夥三人以上而犯之者。
五  乘火災、水災或其他災害之際而犯之者。
六  在車站或埠頭而犯之者。
前項之未遂犯罰之。

司法院資訊處製作；財團法人民間司法改革基金會備份。
